【裁判字號】    95,重訴,369
【裁判日期】    950529
【裁判案由】    毒品危害防制條例等
【裁判全文】
臺灣臺中地方法院刑事判決  95年度重訴字第369號
公  訴  人  臺灣臺中地方法院檢察署檢察官
被      告  癸○○
                    （另案於臺灣臺中女子戒治所戒治中）
選任辯護人  張慶宗律師
            何孟育律師
被      告  乙○○
指定辯護人  本院公設辯護人  戊○○
被      告  丁○○
                    （另案於臺灣臺中戒治所戒治中）
義務辯護人  江銘栗律師
被      告  甲○○
選任辯護人  林龍司律師
上列被告因毒品危害防制條例等案件，經檢察官提起公訴（九十
四年度偵字第二０二一五、二０七三三號、九十五年度偵字第六
一、四三四號），本院判決如下：
    主    文
癸○○共同連續販賣第一級毒品，處無期徒刑，褫奪公權終身；
扣案之第一級毒品海洛因（其中貳塊合計淨重陸佰玖拾伍點壹玖
公克，空包裝總重拾伍點陸零公克；其中壹包淨重拾柒點肆
公克，空包裝重壹點玖柒公克；其中壹大包，內已分裝成玖小包
，合計淨重佰拾陸點零公克，空包裝重捌點貳陸公克；其
中壹包，淨重貳拾貳點貳伍公克，空包裝重壹點零陸公克；其中
肆包合計淨重陸拾點柒壹公克，空包裝重點壹零公克）均沒收
銷燬之；扣案之分裝夾鍊袋大包、海洛因磚壓縮模具壹組、門
號0000000000號行動電話壹支（含ＳＩＭ卡）、不詳
門號行動電話支及犯罪所得之新臺幣伍拾捌萬元，均沒收，犯
罪所得如全部或一部不能沒收時，以其財產抵償之；又共同連續
販賣第二級毒品，處有期徒刑拾貳年；扣案之第二級毒品甲基安
非他命貳拾包（標示A1壹包，驗前毛重拾陸點壹公克，包
裝塑膠袋重壹點柒零公克，驗餘重拾肆點伍陸公克；標示A2至
A23貳拾貳包，驗前總毛重柒佰捌拾柒點零零公克，包裝塑膠袋
重肆拾伍點玖零公克，其中A21壹包，驗餘重拾陸點伍貳公克
），均沒收銷燬之；扣案之紅高梁貢糖包裝紙箱壹紙（內含塑膠
袋壹個）、門號0000000000號行動電話壹支（含ＳＩ
Ｍ卡）、不詳門號行動電話支、立榮航空貨物封籤壹張及犯罪
所得之新臺幣拾壹萬元，均沒收，除扣案之新臺幣拾伍萬柒仟
元外，其餘犯罪所得如全部或一部不能沒收時，以其財產抵償之
；應執行無期徒刑，褫奪公權終身；扣案之第一級毒品海洛因（
其中貳塊合計淨重陸佰玖拾伍點壹玖公克，空包裝總重拾伍點陸
零公克；其中壹包淨重拾柒點肆公克，空包裝重壹點玖柒公
克；其中壹大包，內已分裝成玖小包，合計淨重佰拾陸點
零公克，空包裝重捌點貳陸公克；其中壹包，淨重貳拾貳點貳伍
公克，空包裝重壹點零陸公克；其中肆包合計淨重陸拾點柒壹公
克，空包裝重點壹零公克）、第二級毒品甲基安非他命貳拾
包（標示A1壹包，驗前毛重拾陸點壹公克，包裝塑膠袋重壹
點柒零公克，驗餘重拾肆點伍陸公克；標示A2至A23貳拾貳包
，驗前總毛重柒佰捌拾柒點零零公克，包裝塑膠袋重肆拾伍點玖
零公克，其中A21壹包，驗餘重拾陸點伍貳公克），均沒收銷
燬之；扣案之分裝夾鍊袋大包、海洛因磚壓縮模具壹組、紅高
梁貢糖包裝紙箱壹紙（內含塑膠袋壹個）、門號0000000
000號行動電話壹支（含ＳＩＭ卡）、不詳門號行動電話支
、立榮航空貨物封籤壹張及犯罪所得新臺幣捌拾玖萬元，均沒收
，除扣案之新臺幣拾伍萬柒仟元外，其餘犯罪所得如全部或一部
不能沒收時，以其財產抵償之。
乙○○共同運輸第一級毒品，累犯，處有期徒刑年拾月；扣案
之第一級毒品海洛因貳塊（合計淨重陸佰玖拾伍點壹玖公克，空
包裝總重拾伍點陸零公克），沒收銷燬之；扣案之門號0000
000000號行動電話壹支（含ＳＩＭ卡）、不詳門號行動電
話支，沒收；又共同運輸第二級毒品，累犯，處有期徒刑年
捌月，扣案之第二級毒品甲基安非他命貳拾包（標示A1壹包，
驗前毛重拾陸點壹公克，包裝塑膠袋重壹點柒零公克，驗餘
重拾肆點伍陸公克；標示A2至A23貳拾貳包，驗前總毛重柒佰
捌拾柒點零零公克，包裝塑膠袋重肆拾伍點玖零公克，其中A21
壹包，驗餘重拾陸點伍貳公克），均沒收銷燬之；扣案之紅高
梁貢糖包裝紙箱壹紙（內含塑膠袋壹個）、立榮航空貨物封籤壹
張、門號0000000000號行動電話壹支（含ＳＩＭ卡）
、不詳門號行動電話支，均沒收；應執行有期徒刑柒年肆月，
扣案之第一級毒品海洛因貳塊（合計淨重陸佰玖拾伍點壹玖公克
，空包裝總重拾伍點陸零公克）、第二級毒品甲基安非他命貳拾
包（標示A1壹包，驗前毛重拾陸點壹公克，包裝塑膠袋重
壹點柒零公克，驗餘重拾肆點伍陸公克；標示A2至A23貳拾貳
包，驗前總毛重柒佰捌拾柒點零零公克，包裝塑膠袋重肆拾伍點
玖零公克，其中A21壹包，驗餘重拾陸點伍貳公克），均沒收
銷燬之；扣案之紅高樑貢糖包裝紙箱壹紙（內含包裝袋壹個）、
立榮航空貨物封籤壹張、門號0000000000號行動電話
壹支（含ＳＩＭ卡）、不詳門號行動電話支，均沒收。
乙○○被訴共同連續販賣第一、二級毒品部分，無罪。
丁○○共同連續販賣第一級毒品，處無期徒刑，褫奪公權終身；
扣案之第一級毒品海洛因（其中壹包淨重拾柒點肆公克，空
包裝重壹點玖柒公克；另壹包淨重貳拾貳點貳伍公克，空包裝重
壹點零陸公克），沒收銷燬之；扣案之門號000000000
0號、0000000000號、0000000000號行動
電話各壹支（均含ＳＩＭ卡）、0000000000號ＳＩＭ
卡壹枚及犯罪所得新臺幣壹萬元，沒收，犯罪所得如全部或一部
不能沒收時，以其財產抵償之；又共同連續販賣第二級毒品，處
有期徒刑拾年，扣案之第二級毒品甲基安非他命壹包（標示A1，
驗前毛重拾陸點壹公克，包裝塑膠袋重壹點柒零公克，驗餘
重拾肆點伍陸公克），沒收銷燬之；扣案之門號000000
0000號、0000000000號、0000000000
號行動電話各壹支（均含ＳＩＭ卡）、0000000000號
ＳＩＭ卡壹枚及犯罪所得新臺幣貳拾壹萬肆仟元，沒收，除扣案
之新臺幣玖仟元外，其餘犯罪所得如全部或一部不能沒收時，以
其財產抵償之；應執行無期徒刑，褫奪公權終身；扣案之第一級
毒品海洛因（其中壹包淨重拾柒點肆公克，空包裝重壹點玖
柒公克；另壹包淨重貳拾貳點貳伍公克，空包裝重壹點零陸公克
）、第二級毒品甲基安非他命壹包（標示A1，驗前毛重拾陸點
壹公克，包裝塑膠袋重壹點柒零公克，驗餘重拾肆點伍陸公
克），均沒收銷燬之；扣案之門號0000000000號、0
000000000號、0000000000號行動電話各壹
支（均含ＳＩＭ卡）、0000000000號ＳＩＭ卡壹枚及
犯罪所得新臺幣貳拾貳萬肆仟元，沒收，除扣案之新臺幣玖仟元
外，其餘犯罪所得如全部或一部不能沒收時，以其財產抵償之。
甲○○共同連續販賣第一級毒品，處有期徒刑柒年貳月；扣案之
第一級毒品海洛因（其中壹包淨重拾柒點肆公克，空包裝重
壹點玖柒公克；另壹包淨重貳拾貳點貳伍公克，空包裝重壹點零
陸公克），沒收銷燬之；扣案之門號0000000000號、
0000000000號、0000000000號行動電話各
壹支（均含ＳＩＭ卡）、0000000000號ＳＩＭ卡壹枚
及犯罪所得新臺幣壹萬元，沒收，犯罪所得如全部或一部不能沒
收時，以其財產抵償之；又共同連續販賣第二級毒品，處有期徒
刑肆年；扣案之第二級毒品甲基安非他命壹包（標示A1，驗前毛
重拾陸點壹公克，包裝塑膠袋重壹點柒零公克，驗餘重拾
肆點伍陸公克），沒收銷燬之；扣案之門號000000000
0號、0000000000號、0000000000號行動
電話各壹支（均含ＳＩＭ卡）、0000000000號ＳＩＭ
卡壹枚及犯罪所得新臺幣貳拾壹萬肆仟元，沒收，除扣案之新臺
幣玖仟元外，其餘犯罪所得如全部或一部不能沒收時，以其財產
抵償之；應執行有期徒刑拾壹年；扣案之第一級毒品海洛因（其
中壹包淨重拾柒點肆公克，空包裝重壹點玖柒公克；另壹包
淨重貳拾貳點貳伍公克，空包裝重壹點零陸公克）、第二級毒品
甲基安非他命壹包（標示A1，驗前毛重拾陸點壹公克，包裝
塑膠袋重壹點柒零公克，驗餘重拾肆點伍陸公克），均沒收銷
燬之；扣案之門號0000000000號、00000000
00號、0000000000號行動電話各壹支（均含ＳＩＭ
卡）、0000000000號ＳＩＭ卡壹枚及犯罪所得新臺幣
貳拾貳萬肆仟元，沒收，除扣案之玖仟元外，其餘犯罪所得如全
部或一部不能沒收時，以其財產抵償之。
    犯罪事實
一、乙○○前於民國九十三年九月間，因違反毒品危害防制條例
    案件，於同年十一月三日經福建金門地方法院以九十三年度
    城簡字第一０四號判決判處有期徒刑五月確定，於九十四年
    二月四日執行完畢；癸○○與己○○、甲○○與丁○○皆係
    親密男女朋友關係，乙○○、丑○○二人為好友。甲○○、
    丁○○、乙○○、丑○○等人均稱癸○○「嫂子」。己○○
    、癸○○、甲○○、丁○○、乙○○、丑○○（己○○、丑
    ○○二人俟到案另行審結）、某姓名年籍不詳綽號「阿峰」
    之成年男子及某姓名年籍不詳之成年男子等人均明知第一級
    毒品海洛因（以下稱海洛因）、第二級毒品甲基安非他命（
    乙○○等人均誤稱為安非他命，以下均以甲基安非他命稱之
    ）為毒品危害防制條例第二條第二項第一款、第二款所規定
    之第一級、第二級毒品，且係行政院依懲治走私條例公告之
    「管制物品項目及其數額」甲項第四款所列之管制進出口物
    品，不得非法販賣、私運，詎竟基於營利之意圖而分別有如
    下不法犯行：
（一）己○○因另案通緝逃亡至中國大陸之故，在該地取得海洛
      因、甲基安非他命之買賣、運輸管道，乃與癸○○、乙○○、丑○○、某姓名年籍不詳綽號「阿峰」之成年男子等
      人共同基於運輸海洛因、甲基安非他命至臺灣地區之犯意
      聯絡，於九十四年十二月三日前，由癸○○、乙○○、丑
      ○○三人以俗稱「小三通」之方式，陸續至中國大陸廈門
      地區與己○○會合，並達成如下之運輸海洛因、甲基安非
      他命之協議：由己○○在中國大陸向姓名年籍不詳之成年
      人，取得海洛因、甲基安非他命後，再安排漁船夾藏海洛
      因、甲基安非他命運輸至福建省金門縣之慈湖附近沿海地
      區丟包，或以其他不詳方式私運至金門縣，續由乙○○、
      丑○○以居住金門縣地利之便至該處海邊等地拿取，取得
      後分裝妥當，再由乙○○及丑○○二人由金門縣搭機攜帶
      至臺中縣清泉崗機場方式，將走私並分裝完成之毒品交運
      至臺中市予癸○○，以供己○○、癸○○二人在臺中縣、
      市地區販賣，事成後，乙○○、丑○○二人可得報酬新臺
      幣（下同）一百萬元。
（二）乙○○依前開共同謀議至金門慈湖海邊拾取己○○委託不
      詳漁船上年籍不詳之成年人丟包走私之甲基安非他命一大
      包；丑○○則在金門地區自年籍不詳綽號「阿鋒」之成年
      男子處，取得己○○以不詳方式走私之海洛因二塊（合計
      淨重六百九十五點一九公克，空包裝總重十五點六０公克
      ），並持回金門縣金沙鎮浦邊三十一號租屋處內藏放。另
      己○○亦約在同一時間，自中國大陸地區以不詳方式走私
      海洛因至臺中市，於九十四年十二月九日十八時許前，由
      癸○○親自收取。乙○○、丑○○先於九十四年十二月九
      日十九時許，在金門地區將甲基安非他命分裝藏置於紅高
      梁貢糖紙箱內（其餘海洛因則藏置於金門縣廖進勇租屋處
      等待己○○之指示再運送至臺中市），隨即搭乘立榮航空
      公司之班機將甲基安非他命運輸至臺中清泉崗機場，續搭
      計程車至臺中市○○路○段十五號十樓之十二處與癸○○
      會合。癸○○則攜帶部分先前已以不詳方式運至之海洛因
      ，持往臺中市○區○○路三號之雅典商務旅館內，由癸○○租用，乙○○暫墊付住宿費用三千元之五０五號、三０
      五號房間，在該處房間等待丁○○、甲○○等販毒者前來
      購買。
（三）自九十四年九月、十月間某日起，癸○○與己○○及不詳
      姓名年籍之成年男子，共同基於販賣海洛因、甲基安非他
      命之概括犯意聯絡，以門號0000－000000號、
      0000－000000號、0000－000000號
      等行動電話接受丁○○等人購買毒品者之電話訂購，並約
      定地點，以海洛因每包十五萬元至十八萬元不等價格、甲
      基安非他命每包五萬元至八萬元不等價格，在臺中市○○
      路○○道一號斗南交流道附近等地區將海洛因、甲基安非
      他命販賣予丁○○等人。己○○、癸○○及上述不詳姓名
      年籍之成年男子即以上開方式，在前揭期間內，有如下之
      販賣行為：
      １自九十四年十月間某日起至同年十二月九日前止，在臺
        中市○○路某處，由癸○○承前述概括共同犯意聯絡，
        以毒品海洛因每包十五萬元、十八萬元之價格，售予丁○○各乙次，共計得款三十三萬元。
      ２九十四年九月、十月間某日起至同年十二月九日前止，
        在國道一號斗南交流道附近，某不詳姓名年籍之成年男
        子承前述概括共同犯意聯絡，以海洛因每包五至十萬元
        不等之金額，售予丁○○四次海洛因，共計得款二十五
        萬元（以有利被告方式計算，三次五萬元，一次十萬元
        ）；另以甲基安非他命十五萬元之價格，售予丁○○一
        次，得款十五萬元。
      ３九十四年十二月九日二十一時許，在臺中市○區○○路
        三號之雅典旅館三０五號房內，由癸○○承前述概括共
        同犯意聯絡，以甲基安非他命每包五萬元至六萬元不等
        、海洛因每包價格不詳，售予丁○○下列毒品：
        (1)售予丁○○甲基安非他命三包（其中二包為五萬元，
          一包為六萬元，丁○○將之轉售價合計為十六萬九千
          元）得款十六萬元。
        (2)售予丁○○海洛因一包（其中一包淨重三十七點四三
          公克，空包裝重一點九七公克）、甲基安非他命一包
          （淨重三十四點六一公克，包裝塑膠袋重一點七０公
          克）（此部分均已取貨，但因價格尚未約定而未給付
          價款）。
（四）丁○○、甲○○二人自九十四年九月、十月間某日起，基
      於販賣海洛因、甲基安非他命之概括犯意聯絡，共同以門
      號0000－000000號、0000－000000
      號、0000－000000號、0000－00000
      0等行動電話接受壬○○（綽號「阿妹」）、寅○○（綽
      號「翁仔」）、庚○○（綽號「阿富」）等購買毒品者之
      電話訂購，並約定地點，以海洛因每包五千元價格、甲基
      安非他命每包五萬元至六萬九千元不等價格，在臺中市○
      區○○路三號雅典商務旅館門口等地區，將海洛因、甲基
      安非他命販賣予前開購毒者。丁○○、甲○○以上開方式
      ，在前揭期間內，有如下之販賣行為：
      １九十四年九月、十月間某日起至同年十二月九日前止，
        在臺中市○○路加油站附近，共同以海洛因每包五千元
        價格售予壬○○二次，得款一萬元。
      ２於九十四年十二月初某日，在臺中市○○路與五權路口
        處，共同售予寅○○甲基安非他命一包，得款四萬五千
        元；復於九十四年十二月九日二十一時許，由甲○○前
        往臺中市○區○○路三號之雅典商務旅館三０五號房內
        ，向癸○○先購得價值五萬元之甲基安非他命二包，價
        值六萬元之甲基安非他命一包後，立即在臺中市○○路
        加油站等地，共同連續售予庚○○、寅○○各一包，每
        包五萬元，售予壬○○一包六萬九千元，得款十六萬九
        千元由甲○○點齊收受，再於同日二十二時三十分許，
        丁○○載送甲○○至雅典商務旅館，由甲○○將其中之
        十六萬元交付予癸○○，以充作前述向癸○○購毒之款
        項。
二、己○○、甲○○、丁○○、乙○○、丑○○等人前開運輸、
    販賣毒品之行為為臺灣臺中地方法院檢察署檢察官偵辦其他
    毒品案查得部分跡證，指揮海巡署中部地區巡防局臺中機動
    查緝隊、臺中縣警察局豐原分局、烏日分局員警組專案小組
    實施監控：
（一）於九十四年十二月九日二十二時三十分許，在臺中市○區
      ○○路三號雅典商務旅館門口逮捕甫交易毒品完成之丁○○、甲○○二人，並在丁○○身上等處扣得購自癸○○處
      之海洛因一包（淨重三十七點四三公克，空包裝重一點九
      七公克）、甲基安非他命一包（淨重三十四點六一公克，
      包裝塑膠袋重一點七０公克），及門號0000－000
      000號行動電話一支（含ＳＩＭ卡）、私人帳冊一本、
      現金十五萬三百元等物。
（二）於雅典商務旅館三０五號房內查得己○○、乙○○、丑○○、癸○○持有分裝好之甲基安非他命一大包（內已分裝
      成二十二小包，總毛重七百八十七公克，包裝塑膠袋總重
      四十五點九０公克）；癸○○、己○○及某不詳姓名年籍
      之成年男子共同持有之海洛因一大包（內已分裝成九小包
      ，合計淨重三百三十六點三０公克，空包裝重八點二六公
      克）；甲○○、丁○○共同持有之海洛因一包（淨重二十
      二點二五公克，空包裝重一點０六公克）、供聯繫交易毒
      品用之門號0000－000000號行動電話１支（含
      ＳＩＭ卡）、門號0000－000000號行動電話１
      支（含ＳＩＭ卡）、門號0000－000000號ＳＩ
      Ｍ卡１枚、現金十一萬九千二百元；癸○○持有供聯繫交
      易毒品用之門號0000－000000號行動電話一支
      （含ＳＩＭ卡），不詳門號行動電話一支、現金十五萬七
      千元、私人帳冊一本；乙○○所有之甲基安非他命吸食器
      一個、供聯繫運輸毒品用之行動電話一支、供運輸甲基安
      非他命用之立榮航空貨物封籤一張等物。嗣又在五０五號
      房內逮捕丑○○，並扣得其所有供聯繫運輸毒品用之行動
      電話一支、供運送甲基安非他命所用之紅高梁貢糖紙箱一
      個（內含塑膠袋一個）。
（三）前開專案小組於同年十二月十日十五時三十分許，將乙○○、丑○○、癸○○、丁○○解送臺灣臺中地方法院檢察
      署並經檢察官訊問後，發現癸○○另藏有毒品在臺中市○○路○段十五號十樓之十二租屋處，於向本院聲請羈押獲
      准後，指揮臺中縣警察局烏日分局將癸○○帶出續行追查
      ，並在其同意下進行搜索，於同日二十三時許，在前開租
      屋處扣得第一級毒品海洛因四包（合計淨重六十點七一公
      克，空包裝重三點一０公克）、分裝夾鍊袋三大包、海洛
      因磚壓縮模具一組等物。
（四）乙○○、甲○○經羈押後，主動供承上游供毒品己○○、
      癸○○之犯行。乙○○並在檢警未發覺其運輸海洛因之犯
      行前，自首己○○、癸○○、丑○○及其等，在丑○○位
      於金門縣金沙鎮浦邊三十一號租屋處內，尚藏放已自中國
      大陸地區以不詳方式運輸至金門縣，等待時機運送至臺灣
      地區予癸○○之海洛因二塊（合計淨重六百九十五點一九
      公克，空包裝總重十五點六０公克）。經臺灣臺中地方法
      院檢察署檢察官於九十四年十二月十七日十一時二十分許
      ，指揮海巡署中部地區巡防局臺中機動查緝隊、金門機動
      查緝隊、臺中縣警察局豐原分局、金門縣警察局刑警隊員
      警前往查緝，並扣得上開海洛因二塊。
三、案經臺灣臺中地方法院檢察署指揮海巡署中部地區巡防局臺
    中機動查緝隊、臺中縣警察局豐原分局、烏日分局金門機動
    查緝隊、金門縣警察局刑警隊員警組成專案小組偵查起訴。
    理    由
甲、程序方面
  一、按被告以外之人於偵查中向檢察官所為之陳述，除顯有不
      可信之情況者外，得為證據。被告以外之人於審判中因所
      在不明而無法傳喚，其於司法警察調查中所為之陳述，經
      證明具有可信之特別情況，且為證明犯罪事實之存否所必
      要者，得為證據，刑事訴訟法第一百五十九條之一第二項
      、第一百五十九條之三第三款分別定有明文。本件被告癸○○、乙○○聲請傳喚共同被告丑○○為證，茲丑○○因
      所在不明，傳拘未到，且參諸被告丑○○警詢筆錄，並無
      遭受強暴、脅迫、利誘、詐欺、疲勞訊問、違法羈押或其
      他不正之方法以取供所為之陳述，再其製作程序與刑事訴
      訟法規定，並不相違背，已具可信之情況，又其於檢察官
      訊問時之陳述，經以證人身分命其具結，其製作程序於法
      無違，亦無不可信之處，參諸前揭規定，本院自得以之為
      證據，核先敘明。
  二、共同被告甲○○、乙○○、丁○○等人分別於警詢、偵查
      中及本院審理中之陳述，雖係以被告身分所為之陳述，惟
      就此陳述涉及本案其他被告部分之內容，本院業於本案審
      理時以證人身分加以傳喚訊問，並經其他被告及其等辯護
      人行使反對詰問權，是以，(一)被告甲○○、乙○○、丁○○上開於本院另案審查檢察官聲請羈押及於所涉案件之所
      為之陳述所為之陳述，自得作為認定本案其他被告犯罪事
      實之證據。(二)上揭被告於警詢、偵查中及本院訊問時之供
      述，並無遭受強暴、脅迫、利誘、詐欺、疲勞訊問、違法
      羈押或其他不正之方法以取供所為之陳述，且未有何非基
      於渠等自由意志而為陳述之情形存在，亦顯無不可信之情
      況，復為證明犯罪事實存否所必要，依刑事訴訟法第一百
      五十九條之一第二項、第一百五十九之二規定，自得為認
      定其他共同被告犯罪之證據。
  三、被告癸○○聲請傳喚證人丙○○；經本院寄送傳票至其戶
      籍地，因未遇本人而寄存於當地派出所，於審判期日亦未
      到庭；嗣經本院查詢臺灣高等法院被告在監在押結果，其
      並未在監在押，且依司法院網路資源查詢結果，其已離開
      國境，去向不明（參本院卷二第一百五十八頁以次所附在
      押在監紀錄及入出境資料），顯已無從傳喚拘提，爰不再
      予以傳喚、拘提。
  四、被告丁○○選任辯護人江銘栗律師雖聲請詰問共同被告癸○○有關證人壬○○是否對丁○○挾怨報復乙節，本院認
      關於證人壬○○是否自被告丁○○處購買毒品，已據其於
      本院審理時證述詳實，且訊問過程中壬○○並未陳稱有任
      何挾怨報復之意圖，而癸○○就此部分即使以證人身分轉
      述壬○○之陳述內容，亦屬傳聞證據而不得做為本案認定
      事實之證據，辯護人上開聲請，爰不予准許。
乙、實體方面：
壹、有罪部分：
  一、訊據被告乙○○對於前揭運輸甲基安非他命之犯罪事實坦
      承不諱，惟矢口否認有運輸海洛因之犯行；被告丁○○對
      其販賣甲基安非他命之事實坦承不諱，惟辯稱其並未販賣
      海洛因，另為被告甲○○辯稱渠並未參與其犯行，不知情
      云云；被告甲○○坦承協助丁○○交付物品與購買者及代
      為收取購買者交付之金錢等事實，惟辯稱其不知交付之物
      品為毒品，所收受者為販毒款項云云；被告癸○○雖坦承
      其有收取前開大量毒品，及交付予被告甲○○、丁○○等
      人毒品之事實，惟矢口否認有運輸、販賣毒品之犯行，辯
      稱：一切均係伊男友己○○安排的，伊並不知道他們要做
      何事云云。經查：
   （一）關於癸○○犯行部分：
      (一)證人乙○○於警、偵訊及本院審理時指證稱，伊係受己○○之指示攜帶自金門取得漁船丟包之甲基安非他命（
        被告及證人均稱係安非他命，惟經鑑驗結果為甲基安非
        他命，參內政部警政署刑事警察局九十四年十二月二十
        二日刑鑑字第０九四０一九二０八一號定書，附於臺灣
        臺中地方法院檢察署九十四年度偵字第二０二一五號卷
        ，以下稱偵二０二一五號卷，第一百四十五頁，以下均
        以鑑定結果稱甲基安非他命）前至臺中市交付與被告癸○○，事成可取得一定金額之代價（原稱三十萬元，其
        自首並扣得海洛因磚後改稱一百萬元），且在雅典商務
        旅館三０五號房自伊所有黑色皮包扣得之海洛因係癸○○自皮包內取出後分裝，由癸○○置入上開皮包的（參
        臺中縣警察局豐原分局刑案偵查卷宗，下稱豐警卷，第
        十六頁以次）；後來丁○○及他女友至雅典商務旅館向
        癸○○買毒品，另外還有其他人以電話約，要去買毒品
        ，伊不知甲基安非他命及海洛因之代價，但有看到丁○○當場給癸○○錢（參偵二０二一五號卷，第四十四頁
        ）；伊於九十四年十二月九日先將甲基安非他命先運回
        臺灣交給癸○○，另二塊在金門查扣之海洛因磚預計下
        次運回臺灣交給癸○○（參同上卷，第一百二十五、一
        百二十六頁）。十二月九日在金門搭機來臺中時，癸○○人已在臺中。當天下了飛機之後，我馬上打電話給己○○，己○○要我打電話給癸○○，之後我就打給癸○○，她要我到她向上路居住處樓下等候她，我就與丑○○一起搭乘計程車到癸○○住處樓下等她。後來先上去
        癸○○住處，之後就過去雅典商務旅館。十二月九日當
        天晚上癸○○一進去旅館三０五號房時，甲○○要癸○○先拿貨給她，說有人在樓下等，等一下回頭再拿錢給
        癸○○。癸○○就拿三包甲基安非他命給甲○○，甲○○就將三包甲基安非他命帶出飯店，之後與丁○○一起
        回來飯店，就還了一包甲基安非他命給癸○○。確定甲○○拿走的就是甲基安非他命，這些甲基安非他命就是
        我從金門帶過來的。甲○○交給癸○○的十幾萬元，癸○○算一算之後，拿了三千元給我，其餘的她放在袋子
        裡面。丁○○取走海洛因、甲基安非他命時，丁○○要
        跟癸○○拿數量較多的海洛因，但是癸○○回稱海洛因
        沒有那麼多，且還有別人要，甲基安非他命數量比較多
        ，要他拿多一點甲基安非他命。丁○○就打電話給別人
        聯絡，聯絡的內容就是轉述癸○○的話，後來談不攏，
        丁○○就拿甲基安非他命、海洛因各拿一包下樓，之後
        就聽到警方的聲音。他拿的甲基安非他命、海洛因包裝
        方式是以透明塑膠袋包裝。從外觀上可看出海洛因就是
        白色的塊狀物體，甲基安非他命則是半透明之顆粒狀物
        體（參本院卷三，第一百五十五頁以次）。
      (二)證人丑○○於警、偵訊時指證稱：其與乙○○一同至臺
        中清泉崗機場後即共同搭乘計程車與癸○○見面，隨即
        由癸○○帶至雅典商務旅館（參豐警卷，第二十二頁）
        ，在三０五號房扣得之海洛因是癸○○自皮包取出的，
        隨後有人按門鈴，癸○○就開門該一男一女（經查為丁○○及甲○○）進來（參同上卷第二十一頁）。扣案之
        毒品我只知道癸○○有份，一男一女進來向癸○○買毒
        品，因為他們一進來就很急將錢拿給癸○○，看樣子想
        要買毒品（參偵二０二一五號卷，第五十四、五十五頁
        ）。
      (三)證人丁○○於警、偵訊及本院審理時指證稱：在雅典商
        務旅館為警查獲之二包海洛因，一包甲基安非他命係向
        綽號「嫂仔」之癸○○購得，價格還沒談定，我大陸的
        朋友綽號「兄仔」之己○○打電話告知我去癸○○家裏
        那邊，見面後她叫我到雅典商務商務旅館三０五號房去
        拿毒品（參豐警卷第三頁，偵二０二一五號卷第四十七
        頁）；查獲前一天或當天我打電話給庚○○、寅○○，
        詢問他們是否需要甲基安非他命，約在取貨地點的附近
        。因為我有以電話與己○○聯絡，己○○他說這次的甲
        基安非他命比較多，要我幫他消掉。己○○要我找癸○○。我就要甲○○跟他們上去樓上，拿三包甲基安非他
        命。價錢我是跟己○○談的，價格是他決定的。我賣出
        二包，拿到錢之後，我就與甲○○上樓轉交給癸○○，
        交了十六萬元。甲○○身上的海洛因也是跟癸○○拿的
        。在我身上查獲的是在雅典拿的，另外在甲○○身上查
        獲的則是在斗南交流道拿的。我跟她說己○○要我跟她
        拿，我有跟己○○講過，這次我幫他賣甲基安非他命，
        要他將海洛因算我便宜一點。該包海洛因，價格還沒有
        談妥。因為我有幫他賣甲基安非他命，癸○○就將海洛
        因交給我。交給癸○○的十六萬元，就是販賣甲基安非
        他命的錢（參本院卷四，第一百八十二頁至二百０一頁
        ）。
      (四)證人甲○○於警、偵訊及本院審理時證稱，在雅典商務
        旅館查獲之毒品是丁○○與癸○○接洽的，前往雅典商
        務旅館是因為丁○○說要去跟癸○○談扣案之白色物品
        （海洛因、甲基安非他命）價錢，丁○○所販賣之海洛
        因及甲基安非他命都是聯絡癸○○後才有的（參豐警卷
        ，第二十五頁至三十頁）。當天丁○○跟我說他已經跟
        癸○○聯絡好了，叫我跟她一起去她位於五權路附近的
        家，丁○○叫我進去她家，我進去後癸○○拿了一個袋
        子給我，叫我等一下，袋子裡面有一條塑膠管，很多空
        袋子，後來看到二個當天被抓的男生，他們說不要在那
        裡，要到外面，後來到雅典商務旅館，嫂子叫我到五樓
        另一個房間等候。一直等都等不到，後來我就想回去了
        ，癸○○就過來叫我將車上的袋子給她，我叫跑下去拿
        ，拿到袋子後到三樓交給嫂子，嫂子就拿三包硬硬的像
        冰糖的東西給我，並叫我拿下去。我拿給丁○○之後，
        我就坐在車上，行駛一段路沒有多久他就路邊停車，庚○○就進入我們車內，坐在後座。寅○○是庚○○走了
        之後，開到加油站才見到。當晚除了見到寅○○及庚○○之外，還有見到「阿妹仔」，也就是壬○○。我從寅
        ○○車上回來之後，她就在丁○○車上。寅○○是我拿
        到錢交給丁○○，庚○○、壬○○則是在車上將錢給丁○○，丁○○將錢交給我，我有看到庚○○、壬○○交
        錢給丁○○的過程。丁○○有要我算，算一算是十六萬
        九千元。丁○○要我交十六萬元給癸○○（參偵二０二
        一五號卷第九十七頁、九十八頁）。當晚我身上查獲的
        海洛因，是丁○○向癸○○買來吃的，丁○○放在我身
        上，該包海洛因不是當晚買的，是很多天前買的。該次
        交易當時我有在場價錢如何我不知道，我人在車上，丁○○則走進別人的車上。地點在高速公路西螺附近。丁○○到何人的車上，我沒有看到，因為那是晚上。丁○○跟我說向癸○○買海洛因。他說他跟己○○聯絡好，
        癸○○叫人拿給他。除了在高速公路西螺這個地點之外
        ，有一、二次是在市區交易過毒品，但是我不在場，他
        都會帶我麥當勞等，之後他再來載我。我不知道詳細地
        點。丁○○去之後，回來就有東西吃了。白白的，抽香
        煙那種。丁○○買毒品的過程，我在場的很多次，陸陸
        續續很多次，沒有統計。其中有二次交易有碰到癸○○
        。該二次不包括在雅典商務旅館被查獲的那次，該二次
        交易的地點在向上路樓下的路口。交易的內容就是白白
        的一小包裝的物品。該二次丁○○有交錢給癸○○，該
        二次交易交付的款項分別為十五萬元、十八萬元（參本
        院卷四，第二百０二頁至二百一十五頁）。
      (五)上開各證人所述內容，雖細節略有不同，惟就案發過程
        ，其間不僅就各自參與部分供述詳實，且銜接過程亦無
        顯著出入矛盾之處。綜合其等所言可知，被告癸○○於
        本案案發前確曾前往廈門與共同被告己○○會合，自廈
        門經金門返回臺中居住處後，乙○○及丑○○即攜帶大
        量甲基安非他命自金門搭機前往其上開住處與其會合，
        隨後丁○○即偕同甲○○前往其上開住處擬向其購買海
        洛因及甲基安非他命，而眾人亦隨即前至雅典商務旅館
        再次會合，由癸○○以乙○○名義租用二間不同樓層之
        房間以供置放及交易毒品，再丁○○命甲○○前往該處
        取得甲基安非他命後，隨即持往出售於案外人庚○○、
        寅○○、壬○○等人（此部分詳後述（二）丁○○部分
        ），並將出售甲基安非他命所得款項九千元後，二人返
        回旅館交付販毒所得中之十六萬元與癸○○，癸○○並
        取出其中之三千元交付予乙○○以抵償其先行墊付之雅
        典商務旅館住宿費用；丁○○嗣並自癸○○處取得海洛
        因及甲基安非他命各一包（價格尚未談妥而未給付價款
        ），而後為警查獲，並扣得現金、部分毒品及包裝袋等
        物；堪見被告癸○○不僅明確知悉己○○與乙○○、丑
        ○○間之運輸毒品情事，且居間分裝毒品、聯絡下游之
        販毒者丁○○，交付毒品予其以供販售與更下游之購毒
        者。
      (六)本件未售出而經扣案之甲基安非他命二十二包即重達七
        百八十七公克，加上自丁○○甫自癸○○處取得而經扣
        案之一包三十六點三一公克，合計重量即達高達八百二
        十三點三一公克（參內政部警政署刑事警察局九十四年
        十二月二十二日刑鑑字第０九四０一九二０八一號定書
        ，附於偵二０二一五號卷，第一百四十五頁）；另毒品
        海洛因計：(1)在丁○○身上處扣得甫購自癸○○處之海
        洛因一包（淨重三十七點四三公克，空包裝重一點九七
        公克）、先前購得之海洛因一包（淨重二十二點二五公
        克，空包裝重一點０六公克），(2)在三０五號房內查扣
        癸○○持有之海洛因一大包（內已分裝成９小包，合計
        淨重三百三十六點三０公克，空包裝重八點二六公克）
        ；(3)在癸○○前開租屋處扣得海洛因四包（合計淨重六
        十點七一公克，空包裝重三點一０公克），合計淨重亦
        高達四百三十四點四四公克（以上參法務部調查局鑑定
        通知書九十五年二月十四日調科壹字第一二００一七三
        二七號、九十五年三月三日調科壹字第一二００一七三
        四七號、九十五年三月九日調科壹字第一二００一七三
        三八號；分附於本院卷一，第一百九十二頁；本院卷三
        ，第六十九頁、第八十頁）；而人體對於海洛因、甲基
        安非他命之攝取量有一定之限制，海洛因之最低致死劑
        量約為二百毫克，甲基安非他命約為一克；再臺灣地區
        氣候溫熱潮濕，易導致海洛因降解，甲基安非他命則有
        揮發之可能，其保存不易（參本院卷五，第八十五頁以
        次，行政院衛生署管制藥品管理局函示意見）；被告為
        警查扣之毒品數量龐大，絕非一般施用毒品者短期所需
        而持有之數量。且查，扣案之甲基安非他命分裝成二十
        三包，每包毛重約在三十六點一公克至三十九點二公克
        之間，海洛因則分裝成十小包，每包約在三十七點三公
        克至三十九點五公克之間（參豐警卷，第三十二頁以次
        之扣押目錄表記載內容）、上開包裝重量即約在一台兩
        左右，其不僅仍在癸○○控制下之重量為數據，即甫為
        丁○○取走之甲基安非他命、海洛因之重量亦約同此重
        量；佐以乙○○所述癸○○尚在電話約其他人前來，及
        丁○○電話告知其他人海洛因數量較少，甲基安非他命
        數量較多等情形；足見，該毒品分裝之目的即在分售。
        而按所謂販賣行為，並不以販入之後復行賣出為要件，
        祇要以營利為目的，將禁藥購入或賣出，有一於此，其
        犯罪即為完成（最高法院六十七年台上字第二五００號
        判例意旨參照）。本案依上揭扣案之毒品海洛因、甲基
        安非他命數量、分裝情形，被告癸○○應係以販賣營利
        之目的而取得系爭毒品，要非如其所辯稱為不知情之收
        受毒品者。
      (七)被告癸○○雖辯在雅典商務旅館扣得之毒品海洛因為案
        外人丙○○以包裝方式所交付予伊，伊打開後始知是毒
        品云云，然查丙○○無從傳喚到庭證明其所述為真，已
        如前述；且參諸證人乙○○、丑○○所述，被告癸○○
        在雅典商務旅館三０五號房有取出海洛因、甲基安非他
        命交付與甲○○、丁○○，並由其等手中收取出售甲基
        安非他命價款十六萬元之現金之動作，另丁○○亦證述
        稱其前往該處目的無他，即為購買毒品，足見其辯稱不
        知情云云，不足採信。
      (八)被告癸○○復辯稱自其租住處扣得之海洛因、分裝夾鏈
        袋、壓縮模具為己○○之前留下云云，然查己○○自九
        十四年二月間即為臺灣臺中地方法院檢察署發佈通緝（
        參臺灣高等法院被告己○○前案紀錄表，本院卷一，第
        三十一頁），足見己○○至少在九十四年二月間以前即
        行蹤不明，距本案查獲之十二月九日將近十月之久，而
        查扣之海洛因僅以塑膠袋包裝，並無以真空包裝或除濕
        機設備加以保存，己○○所留存之毒品海洛因其保存效
        果，當無仍如扣案毒品之乾燥，無垢之可能（參臺中縣
        警察局烏日分局卷，第十二頁毒品照片）。且被告偕同
        警方前往查扣該批毒品後，經警詢問時，亦自陳批毒品
        係己○○透過金門小三通模式走私至臺灣而後存放在該
        處（參同上卷第一頁以次，被告九十四年十二月十一日
        調查筆錄），核與其在本院所辯，亦不相吻合。堪見其
        上開所辯，要屬卸責之詞，不足採信。是堪認本案扣得
        之海洛因確係己○○於案發前甫委由不詳姓名年籍之成
        年人不詳方式運輸至臺中市交付予癸○○無訛。
      (九)被告癸○○自丁○○、甲○○二人處取得十六萬元後，
        即取出其中三千元交付乙○○，核與其為警查獲時扣得
        之現金十五萬七千元相符；如丁○○等二人所交付之金
        錢為擬託由癸○○攜至廈門交付己○○以返還積欠之債
        務，癸○○斷無於取得該款之際隨即加以處分之可能；
        再佐以丁○○係以交付取自癸○○處之甲基安非他命予
        庚○○、寅○○、壬○○等人後取得價款，再轉交予癸○○等情節，更堪見該筆款項應非返還借款之用；是癸○○辯稱該扣得款項是丁○○擬返還己○○云云，顯不
        足採信。
      (十)關於被告癸○○販毒次數，本院綜合上開各證人所述及
        被告等人取得毒品之經過及持有狀態，認由被告負責出
        售交付之部分計有如犯罪事實欄一之（三）之１，３二
        部分；至一之（三）之２部分，雖係由不詳姓名年籍之
        成年男子所出售交付予丁○○，然依丁○○、甲○○供
        述及癸○○在尚未取得乙○○等人所擬交付之二大塊海
        洛因前，即持有大量海洛因可供分售之情節觀之，該部
        分之毒品販賣行為顯仍為己○○、癸○○之共同連續犯
        行之一，其與己○○、該不詳姓名年籍之成年男子間既
        有犯意聯絡，復有行為分擔，是該部分海洛因雖非癸○○所親自交付，仍應認係被告之販賣毒品犯行之一。
      (十一)此外，復有扣案之門號0000000000號行動電
        話一支（含ＳＩＭ卡）、不詳門號行動電話三支（為警
        查獲時分由癸○○、乙○○、丑○○各持有一支）、各
        該行動電話通聯紀錄（本院外放證據）、通訊監聽譯文
        （參偵二０二一五卷，第二十九頁、第七十三頁以次；
        本院卷三第一百二十五頁以次）、被告入出境紀錄（參
        豐警卷，第七十四頁；本院卷一，第七十九頁以次）、
        搜索扣押筆錄（參豐警卷第三十二頁、臺中縣警察局烏
        日分局卷，第五頁）、毒品海洛因、甲基安非他命、查
        緝現場照片（參同上卷，第六十九頁）、分裝夾鍊袋三
        大包、海洛因磚壓縮模具一組、紅高梁貢糖包裝紙箱一
        紙（內含塑膠袋一個），現金十五萬七千元等可憑；被
        告癸○○共同運輸、販賣第一、二級毒品之犯行，洵堪
        認定。
  （二）關於被告丁○○部分
      (一)證人壬○○於本院審理時結證稱，豐原分局九十五年一
        月二十日之警詢筆錄是按照我的意思記錄，筆錄中的「
        阿良」不是丁○○，因為丁○○已經入監，我後來跟「
        阿良」買。我在丁○○尚未出事之前。跟他購買海洛因
        詳細之時間、地點不記得。每次購買海洛因一、二千元
        。一開始就是朋友介紹認識丁○○的。該位友人說丁○○有在幫人調。第一次打電話給丁○○當時，我就是說
        要跟他拿，我說我是「妹仔」，要跟他拿海洛因。甲基
        安非他命、海洛因是同時購買，都在這二次買的。我甲
        基安非他命偶爾有吸用，海洛因則都有施用。施用毒品
        的團體間，所稱四號是海洛因，糖仔則是安非他命。我
        跟丁○○說要買糖仔、四號。打電話給丁○○是他本人
        接通，都是撥打同壹支電話給丁○○。電話為0000
        000000號。買毒品約是九十四年十一、二月的事
        情。丁○○曾經親自交付甲基安非他命、海洛因給我，
        丁○○與他女友即甲○○一同開車過來，就是在台中市
        ○○路加油站附近交付毒品，前後二次都是在同一地點
        。一種一包以白色塑膠袋包裝。甲基安非他命比較大包
        ，海洛因比較小包，是丁○○交到我手上，丁○○交付
        時，甲○○就坐在丁○○旁邊。我是走到丁○○的車輛
        旁向他取毒品拿該二包毒品時，交錢給甲○○。一次五
        千，一次六萬元。交付前開二筆款項給甲○○時，甲○○就收下錢。該次五千元的交易，都是買海洛因，第一
        次我只買了海洛因。另次六萬元的交易，五千元買海洛
        因，另外五萬五千元都是買甲基安非他命。購買毒品的
        數量及款項都是與丁○○在電話中談妥之後才約定地點
        交易。從車子與車子碰面之後，上到丁○○的車輛，到
        離開現場，前後約十幾分鐘。這十幾分鐘內，沒有任何
        到場的人離開現場。我確實是向他買二種毒品；至於購
        買之次數是因為警詢時比較不清楚，以今日在庭所述為
        正確（參本院卷二，第一百二十頁以次）。
      (二)證人甲○○於警詢、偵查中及本院審理時分別陳、證稱
        ，車牌號碼一四二五－ＬＤ號車上的是庚○○，丁○○
        拿甲基安非他命給庚○○，庚○○交五萬給伊，再轉交
        丁○○，車牌號碼ＰＢ－三０八０號車上是寅○○，丁○○要伊與寅○○談，一包甲基安非他命十萬。伊目睹
        丁○○交易毒品二、三次都在車上。九十四年八月起，
        丁○○叫伊送第一、二級毒品，查扣之十一萬九千二百
        元是賣甲基安非他命的錢，幾千元是丁○○給伊的（參
        豐警卷，第二十四頁以次）。伊有時有與丁○○一起賣
        毒品，賣白粉，二人均有出面賣，自二、三個月前開始
        ，最後一次是昨日，賣給庚○○五萬元，是丁○○接洽
        ，賣給寅○○五萬，是伊接洽，錢轉交給丁○○，另還
        賣給一些不知名之人，連一、二千都算的話，約有十次
        。錢由丁○○管，丁○○供給零用等，丁○○一月賣毒
        品海洛因約五萬，甲基安非他命約一、二萬。海洛因一
        包賣一至三千不等，主要在丁○○育英路十八號住處賣
        ，偶而外出賣（參偵二０二一五號卷，第六十頁以次）
        。丁○○除了庚○○、寅○○外，尚賣給綽號「三哥」
        、「阿桐仔」等人，都是海洛因，因看起來白白的，像
        奶粉之白末。丁○○賣時伊有時在車上，有時有去，交
        易地點，或丁○○家，或車上，案發當日癸○○就拿三
        包像冰糖的東西叫伊拿下去，拿下去後，丁○○之友人
        庚○○的車就已經在丁○○車後面，庚○○就上我們的
        車，丁○○就拿一包給庚○○，庚○○交五萬元給丁○○之後下車，丁○○又聯絡寅○○，車行至五權路與向
        上路加油站附近，丁○○叫伊拿一包下車，伊上寅○○
        車，伊交一包給寅○○，取走五萬元，回至張的車上，
        發現車上有另一女子，丁○○交錢給伊算，金額為六萬
        九千元（參同上偵卷第九十六頁以次）。八、九月開始
        與丁○○一起販賣，期間共賣五十幾萬，海洛因較多，
        甲基安非他命較少（參本院九十四年度聲羈字第一五九
        二號卷，第六頁以次）。賣毒品與庚○○、寅○○、壬○○、保哥、小黑等人，庚○○、辛○○即為買毒者阿
        富、保哥，丁○○交待伊稱買毒品是吃的，別說販賣及
        收錢等節（參本院卷三第十九頁警訊筆錄）。九十四年
        十二月九日癸○○交給我壹包東西，裡面有三包。她拿
        給我的時候，並沒有交錢給她，她也只交代要我拿給丁○○。我拿給丁○○之後，我就坐在車上，行駛一段路
        沒有多久他就路邊停車，庚○○就進入我們車內，坐在
        後座。寅○○是庚○○走了之後，開到加油站才見到。
        當晚除了見到寅○○及庚○○之外，還有見到「阿妹仔
        」，也就是壬○○。在車上見到，就是我去寅○○車上
        回來之後，她就在丁○○車上。寅○○是我拿到錢交給
        丁○○，庚○○、壬○○則是在車上將錢給丁○○，丁○○將錢交給我，我有看到庚○○、壬○○交錢給丁○○的過程。丁○○有要我算，算一算是十六萬九千元（
        參本院卷四，第二百零七頁以次）。
      (三)證人寅○○於本院審理時結證稱，九十四年十二月九日
        有駕駛車牌號碼ＰＢ－三○八○號車輛外出，我本來積
        欠丁○○錢，在向上路的一個加油站，他要去拿東西叫
        我將錢還他，他叫他女友甲○○到我車上來拿五萬元。
        在九十四年十二月間也跟丁○○拿過「糖果」，也就是
        甲基安非他命，前後就只拿過這一次。該次拿了一點點
        而已，約是四萬多元，大約可以供我施用壹個多月。該
        次與丁○○在中港路與五權路口路邊交易。該次交易約
        是在九十四年十二月初。積欠丁○○五萬元是因賭博債
        務。該次買進毒品的金額約是四萬五千元。當時是以現
        金購買。約十二月初我才打電話給丁○○，聯絡上之後
        ，馬上就拿到甲基安非他命了。當天甲○○有上我的車
        子，有拿一小包東西給我，但是五萬元是要償還之前我
        積欠的賭債，該一小包物品是甲基安非他命（參本院卷
        四，第一百零七頁以次）。
      (四)證人乙○○於本院審理證稱，十二月九日當天晚上查獲
        之前，除了癸○○、丑○○之外，還看到丁○○、甲○○。當時不認識他們二人。第一次是在癸○○住處之樓
        梯間見到甲○○，第二次則是在雅典飯店樓下，甲○○
        與癸○○一起上去房間，第三次則是甲○○與丁○○過
        去拿錢給癸○○，是甲○○拿錢給癸○○。一進去飯店
        之後癸○○就拿三包以透明塑膠袋包裝之甲基安非他命
        給甲○○，甲○○就將三包甲基安非他命帶出飯店，之
        後與丁○○一起回來飯店，就還了一包甲基安非他命給
        癸○○。確定甲○○拿走的就是甲基安非他命，這些甲
        基安非他命就是我從金門帶過來的。後來甲○○交給癸○○的十幾萬元，算一算之後，癸○○拿了三千元給我
        ，其餘的他放在袋子裡面（參本院卷(三)第一百五十五頁
        以次）。
      (五)證人庚○○於本院審理時，初證稱車牌號碼一四二五－
        ＬＤ號車輛是伊母親陳美所有，平時伊也有在使用。九
        十四年十二月九日曾因友人劉家洲從后里要回臺中，缺
        乏交通工具，乃由劉家洲駕上開車輛搭載伊共同至臺中
        縣太平市，之後伊再自行駕車返家，過程中不記得有無
        經過雅典商務旅館云云；惟經命與證人甲○○對質後，
        改稱當日有見過丁○○並打招呼，是否有上丁○○的車
        忘了；再經甲○○證稱，丁○○有交一包自癸○○處拿
        到之「東西」給庚○○後，復改稱「當天丁○○有拿壹
        包東西垃圾袋之類的東西給我，我不知道是何物，他確
        實是有拿東西給我，至於是在車外拿還是上車拿的我記
        不清楚」。查證人庚○○對於九十四年十二月九日是否
        曾與丁○○見面乙節，首則迴避問題，經與甲○○對質
        後，改稱曾碰面並收受一包東西，惟仍否認有收受毒品
        ；惟參酌證人蔡國華證稱甲○○、丁○○當天共與二部
        自小客車（車牌號碼分別為一四二五－ＬＤ及ＰＢ三０
        八０號，分與庚○○、寅○○使用之車輛車牌號碼相符
        ）及一部計程車接觸，疑似交易毒品（參本院卷二，第
        一百一十一頁以次），而丁○○、甲○○均供稱當日交
        付癸○○十六萬元，亦與乙○○所稱見丁○○等二人交
        付十幾萬元給癸○○等語相符；則依被告丁○○所述，
        當日自寅○○處取得五萬元，另自壬○○處取得六萬九
        千元（其中九千元為其扣下），顯然尚有出售甲基安非
        他命之五萬元，而該筆五萬元收入，佐以甲○○自警訊
        即一再陳稱自庚○○處取得五萬元等節，顯然丁○○確
        有出售甲基安非他命，並自庚○○處取得五萬元無誤。
        證人庚○○所述，明顯係為逃避交易毒品刑責所為之不
        實陳述，不足採信。
      (六)由上開各證人所述，關於被丁○○販賣第二級毒品與庚○○、寅○○、壬○○等三人之經過，經核證人甲○○
        、壬○○、乙○○、丑○○所述與證人蔡國華目賭案發
        當日丁○○與三部不同車輛接觸之情形相符，且與被告
        部分自白內容相吻合；另關於被告販賣海洛因與壬○○
        二次各五千元之事實，證人壬○○已證述詳實，且核與
        卷附電話監聽譯文中丁○○與壬○○於約定交易毒品地
        點時所稱之「到上次我們那個加油站，有沒有」，及證
        人甲○○證稱丁○○有販賣白白粉末狀之物等語相符（
        參本院卷三，第一百四十一頁），自均得採為認被告販
        賣第一、二級毒品之證據；且被告自癸○○處取得之海
        洛因，除先前購買之一包（淨重二十二點二五公克）外
        ，另於案發當日再次購得一包（淨重三十七點四三公克
        ），另亦購得甲基安非他命一包（標示A1，驗前毛重三
        十六點三一公克），而參諸前述之海洛因、甲基安非他
        命致死劑量及保存困難之情形（詳前述（一）之(六)），
        被告取得如此多量之毒品，顯非僅供己施用；再按所謂
        販賣行為，並不以販入之後復行賣出為要件，祇要以營
        利為目的，將禁藥購入或賣出，有一於此，其犯罪即為
        完成（最高法院六十七年台上字第二五００號判例意旨
        參照）；據上，依本案扣得之海洛因、甲基安非他命數
        量及包裝情形，堪認被告確係意以販賣營利為目的而取
        得，自得為被告販賣海洛因及甲基安非他命犯罪事實之
        佐證。至甲○○所指陳之其他販賣毒品情事，指述容有
        未詳（詳後述四部分），且為被告所否認，復乏相關證
        據足堪佐證，本院認尚難遽予採信。
      (七)此外，復有扣案之門號0000000000號、00
        00000000號、0000000000號行動電
        話各壹支（均含ＳＩＭ卡）、0000000000號
        ＳＩＭ卡一枚、各該行動電話通聯紀錄（參本院外放證
        物），通訊監聽譯文（參偵二０二一五號卷，第二十九
        頁、第七十三頁以次；本院卷三，第一百二十五頁以次
        ）、搜索扣押筆錄（參豐警卷第三十二頁以次）、查緝
        現場照片（參同上卷，第六十九頁）、毒品海洛因、甲
        基安非他命、現金九千元等扣案可資為憑，被告販賣第
        一、二級毒品予壬○○、庚○○、寅○○之事實，足堪
        認定。
（三）關於甲○○部分
      (一)訊之被告甲○○對於其依丁○○之指示代為交付物品與
        庚○○、寅○○、壬○○等情自白不諱，惟辯稱其不知
        交付者為毒品，亦不知收受金錢為毒品之代價云云。
      (二)查被告甲○○對於其曾見過丁○○以白色粉末加入香菸
        吸食等情，供承不諱；而施用毒品者均有相當程度之亢
        奮或精神刺激之外部表徵，被告甲○○與丁○○為男女
        朋友關係，且已相處一段相當時日，自曾目擊丁○○施
        用該毒品後反應；又以海洛因摻入香菸吸食，為施用第
        一級毒品海洛因普遍使用之方法之一，且為媒體所時常
        報導而為社會大眾所週知，被告甲○○雖無施用毒品前
        科，然年已逾四十，高職畢業（參豐警卷，第二十四頁
        ），社會經歷不可謂不豐與丁○○相處已有一段時日，
        且為親密男女朋友關係，自無不知丁○○施用者即為毒
        品之理。
      (三)依被告甲○○所述，其代丁○○交付者為以小包透明塑
        膠袋包裝內有結晶狀或白粉狀之物品，而自收受該物品
        者手中所收取之金錢則高達數千元至數萬元不等，以此
        微量之粉末或結晶體，竟可獲得高達數千元至數萬元之
        代價，其全然無懷疑該物品為毒品，要與社會常情及經
        驗法則不符；其所辯實難令人置信。
      (四)另證人乙○○、壬○○、庚○○等人於本院審理時，亦
        分別證述稱，丁○○與癸○○，壬○○、庚○○等人交
        易時，被告均在場，或負責取貨、交貨，或負責收取現
        金、轉交現金，均已如前述，被告甲○○與丁○○交往
        已有一段時日，自無對丁○○行跡全然不知之理。而被
        告於警偵訊時，雖於接受詢問時表示不知何者為海洛因
        、何者為甲基安非他命，然此為其避責之陳述；觀其屢
        次陳述所代丁○○交付者為白色粉末狀、結晶狀之物品
        ，足見其亦明知丁○○所販售者為二種不同之毒品；再
        佐以前述被告應有毒品認識等情，本院認其辯稱完全係
        依丁○○之指示操作，而不知為毒品交易云云，顯係卸
        責之詞，不足採信。此外，復有扣案之門號00000
        00000號、0000000000號、00000
        00000號、0000000000號行動電話各壹
        支（均含ＳＩＭ卡）行動電話、通聯紀錄（參本院外放
        證物），通訊監聽譯文（參偵二０二一五號卷，第二十
        九頁、第七十三頁以次；本院卷三，第一百二十五頁以
        次）、搜索扣押筆錄（參豐警卷第三十二頁以次）、查
        緝現場照片（參同上卷，第六十九頁）、海洛因、甲基
        安非他命等扣案可資為憑，被告甲○○與丁○○共同連
        續販賣第一、二級毒品予壬○○、庚○○、寅○○之事
        實，足堪認定。
（四）關於被告乙○○部分
      訊之被告於偵查中坦承上開運輸海洛因、甲基安非他命犯
      行不諱，其嗣雖辯稱未曾運輸海洛因云云；惟其於警、偵
      訊過程中對於如何與己○○、癸○○、丑○○等人謀議運
      輸海洛因、甲基安非他命，代價若干等情均供述詳實，且
      前後一致；又其對於丑○○藏放海洛因之地點知之甚詳，
      且於偵查中自首犯行，復帶同員警取出海洛因二塊，足見
      其確有參與運輸海洛因之犯行，其上開所辯，顯係避重就
      輕之詞，不足採信；此外，復有扣案之第一、二級毒品（
      經鑑驗結果，確分屬第一級毒品海洛因及第二級毒品甲基
      安非他命，有如前述）、運輸毒品所使用之紅高梁貢糖紙
      箱一個（內含塑膠袋一個）、立榮航空貨物封籤一張，各
      該行動電話及其通聯紀錄（參本院外放證據），被告入出
      境資料（參本院卷一，第七十九頁以次）、搜索扣押筆錄
      （參豐警卷，第三十二頁以次）、查緝現場照片（參同上
      卷，第六十九頁）、雅典商務旅管住客登記卡（參同上卷
      ，第六十九頁）等為憑。被告確有運輸第一、二級毒品之
      事實，洵堪認定。
（五）查我國查緝毒品之施用或販賣，一向執法甚嚴，對於販賣
      毒品者尤科以死刑或無期徒刑之重度刑責，又販賣毒品既
      係違法行為，當非可公然為之，亦無公定價格，且容易分
      裝並增減份量，而每次買賣之價量，可能隨時依雙方關係
      深淺、資力、需求量及對行情之認知、來源是否充裕、查
      緝是否嚴謹、購買者被查獲時供述購買對象之可能風險之
      評估等情形，而異其標準，非可一概而論；販賣之利得，
      除被告坦承犯行或價量俱臻明確外，委難察得實情，販賣
      之人從價差或量差中牟利之方式雖異，其意圖營利之販賣
      行為則同一。兼以毒品量微價高，販賣者率有暴利可圖，
      茍非意圖販賣營利，一般人焉有可能甘冒重度刑責而販賣
      毒品。而如前述，被告乙○○係貪圖一百萬元之運送代價
      ，而丁○○、甲○○亦從中賺取差價（案發當日自庚○○
      、寅○○、壬○○處收取十六萬九千元，僅轉交其中之十
      六萬元），至癸○○雖矢口否認犯行，惟其若非可從中牟
      利，當無不辭辛勞往返廈門、金門、臺灣本島等地，甘冒
      刑責以運送毒品並轉售他人之可能，足證被告癸○○等人
      主觀上具有營利之意圖至明。
    綜上所述，被告癸○○、丁○○、甲○○、乙○○之運輸、
    販賣第一、二級毒品之犯罪事實，均事證明確，犯行均堪予
    認定。
二、按查海洛因、甲基安非他命係毒品危害防制條例第二條第二
    項第一、二款規定之第一級、第二級毒品，且係行政院依懲
    治走私條例公告之「管制物品項目及其數額」甲項第四款所
    列之管制進出口物品，不得非法販賣、私運，核被告癸○○
    、丁○○、甲○○、乙○○所為，分犯如下：
（一）被告癸○○所為，係犯毒品危害防制條例第四條第一項、
      第二項之運輸、販賣第一級、第二級毒品罪，懲治走私條
      例第二條第一項之私運管制物品進口罪等罪。被告持有第
      一、二級毒品之低度行為，為運輸、販賣毒品之高度行為
      所吸收，均不另論罪。又被告癸○○前開運輸毒品之行為
      與己○○、乙○○、丑○○、綽號「阿峰」之不詳姓名年
      籍成年男子間，及其前開販賣毒品部分與己○○及某不詳
      姓名年籍之成年男子間，分有犯意聯絡及行為分擔，應論
      以共同正犯。被告運輸第一、二級毒品與私運管制物品進
      口罪，為想像競合犯，應從一重之運輸第一、二級毒品罪
      論處。又被告癸○○前開運輸毒品目的在販賣，其既已完
      成私運入境後，復已著手販賣完成，就對於國人健康危害
      之程度而言，顯較諸單純運輸毒品之行為，與實害更為貼
      近，綜合前開情節以觀，自以販賣既遂之情節較重，就其
      運輸第一、二級毒品罪及販賣第一、二級毒品罪，應依刑
      法第五十五條後段牽連犯之規定，從情節較重之販賣第一
      級、第二級毒品既遂罪處斷。又被告癸○○之多次販賣第
      一、二級毒品行為，均時間緊接，方法相同，觸犯構成要
      件相同之罪名，顯皆係基於概括犯意為之，均依連續犯規
      定各論以一罪，除法定刑中死刑、無期徒刑部分不得加重
      外，依法加重其刑。又公訴人起訴事實雖未敘及被告犯罪
      事實欄一之（三）之２之犯行，然該部分事實與公訴人起
      訴之犯罪事實既具連續犯之裁判上一罪關係，應為起訴效
      所及，自在本院所得審理之範圍。被告癸○○所犯連續販
      賣第一級毒品、第二級毒品二罪間，犯意各別，行為互殊
      ，應予以分論併罰。爰審酌被告癸○○為本案主謀之一，
      且為毒品上游，自大陸地區走私大量毒品來臺戕害國人健
      康，犯後猶飾詞企圖脫罪，毫無悔意，態度不佳等一切情
      狀，分就其販賣第一、二級毒品罪行量處被告無期徒刑及
      有期徒刑十二年，應其應執行刑為無期徒刑，並依刑法第
      三十七條第一項規定宣告褫奪公權終身。
（二）被告乙○○所為，係犯毒品危害防制條例第四條第一項、
      第二項之運輸第一級、第二級毒品罪、懲治走私條例第二
      條第一項之私運管制物品進口罪。又被告持有第一級毒品
      海洛因、第二級毒品甲基安非他命之低度行為，為運輸毒
      品之高度行為所吸收，不另論罪。又被告與己○○、癸○○、丑○○、綽號「阿峰」之不詳姓名年籍成年男子間，
      有犯意聯絡及行為分擔，應論以共同正犯。又被告以一運
      輸海洛因、安非他命進口之行為，觸犯前開運輸毒品、懲
      治走私條例之私運管制物品二罪名，屬觸犯構成要件不相
      同之罪名，為想像競合犯，應從一重之運輸第一、二級毒
      品罪論處。被告所犯運輸第一級毒品、第二級毒品二罪間
      ，犯意各別，行為互殊，應予以分論併罰。又被告前於九
      十三年九月間，因違反毒品危害防制條例案件，於同年十
      一月三日經福建金門地方法院以九十三年度城簡字第一０
      四號判決有期徒刑五月，於同年十一月二十一日確定，於
      九十四年二月四日執行完畢之事實，有臺灣高等法院被告
      前案紀錄表、臺灣臺中地方法院檢察署刑案查註紀表一份
      在卷可按，除法定刑中死刑、無期徒刑部分，不得加重外
      ，餘依刑法第四十七條規定均加重其刑。被告犯後坦承犯
      行，並主動供承上游供毒者，因而破獲，爰依毒品危害防
      制條例第十七條規定就其上揭運輸第一、二級毒品罪部分
      ，均減輕其刑，並先加後減之；另其於檢警人員未發覺其
      運輸第一級毒品之犯行前，主動自首藏放於金門之已運輸
      入國境待運送至臺灣本島之海洛因，應依刑法第六十二條
      前段之規定，就其所犯運輸第一級毒品罪部分，遞減輕其
      刑，並先加後遞減輕之。爰審酌被告運輸毒品以供他人販
      賣，戕害國人身心健康至鉅，惟犯後於偵查中坦承犯行，
      並主動供承上游供毒者，十分有悔意，嗣更主動自首藏放
      於金門之海洛因，避免大量毒品再度流入市面，對防止重
      大犯罪危害社會治安之重要性及公共利益等事項多有助力
      ，犯後態度良好等一切情狀，分就其運輸第一、二級毒品
      之罪行量處有期徒刑三年十月、三年八月，並定其應執行
      刑為七年四月，以勵自新。
（三）被告丁○○、甲○○二人所為，均係犯毒品危害防制條例
      第四條第一項、第二項之販賣第一級、第二級毒品等罪。
      被告丁○○、甲○○二人持有第一級毒品海洛因、第二級
      毒品甲基安非他命之低度行為，為販賣毒品之高度行為所
      吸收，不另論罪。又被告丁○○、甲○○二人間，就前開
      販賣毒品之行為，有犯意聯絡及行為分擔，應論以共同正
      犯。又被告丁○○、甲○○二人多次販賣第一級、第二級
      毒品行為，均時間緊接，方法相同，觸犯構成要件相同之
      罪名，顯皆係基於概括犯意為之，均應依連續犯規定各論
      以一罪，除法定刑中死刑、無期徒刑部分不得加重外，餘
      均依法加重其刑。又公訴人起訴事實雖未敘及被告二人於
      九十四年十二月初某日售予寅○○甲基安非他命一包之犯
      行，然該部分事實與公訴人起訴之犯罪事實既具連續犯之
      裁判上一罪關係，應為起訴效所及，自在本院所得審理之
      範圍。又被告丁○○、甲○○二人所犯連續販賣第一級毒
      品、第二級毒品二罪間，犯意各別，行為互殊，應予以分
      論併罰。被告甲○○犯後坦承犯行，並主動供承上游供毒
      者，因而破獲，爰依毒品危害防制條例第十七條等規定減
      輕其刑，並先加後減之。爰審酌被告丁○○己身已受毒害
      ，竟仍不知悔改而販售與他人以圖利，並利用無知之被告
      甲○○四處販毒，造成社會國家極大之損害，惟犯後坦承
      部分犯行，態度尚稱良好等一切情狀，分就其販賣第一、
      二級毒品罪行量處無期徒刑、有期徒刑十年，定應執行刑
      為無期徒刑，並依刑法第三十七條第一項規定宣告褫奪公
      權終身。另審酌被告甲○○一時失慮致屢遭被告丁○○利
      用販毒，犯後坦承犯行，並主動供承上游供毒者及下游購
      毒者，十分有悔意，對本案之偵審多有助益，犯後態度良
      好等一切情狀，分就其販賣第一、二級毒品罪行量處有期
      徒刑七年二月及四年，並定其應執行刑為十一年。
（四）(一)扣案之第一級毒品海洛因（其中二塊合計淨重六百九十
        五點一九公克，空包裝總重十五點六零公克；其中一包
        淨重三十七點四三公克，空包裝重一點九七公克；其中
        一大包，內已分裝成九小包，合計淨重三百三十六點三
        零公克，空包裝重八點二六公克；其中一包，淨重二十
        二點二五公克，空包裝重一點零六公克；其中肆包合計
        淨重六十點七一公克，空包裝重三點一零公克）；第二
        級毒品甲基安非他命二十三包（標示A1一包，驗前毛重
        三十六點三一公克，包裝塑膠袋重一點七零公克，驗餘
        重三十四點五六公克；標示A2至A23二十二包，驗前總
        毛重七百八十七點零零公克，包裝塑膠袋重四十五點九
        零公克，其中A21一包，驗餘重三十六點五二公克），
        應依毒品危害防制條例第十八條第一項前段之規定，宣
        告沒收銷燬之；
      (二)扣案之分裝夾鍊袋三大包、海洛因磚壓縮模具一組、紅
        高梁貢糖包裝紙箱壹紙（內含塑膠袋壹個）、門號00
        00000000號行動電話壹支（含ＳＩＭ卡）、不
        詳門號行動電話支及門號0000000000號、
        0000000000號、0000000000號行
        動電話各壹支（均含ＳＩＭ卡）、000000000
        0號ＳＩＭ卡一枚、立榮航空貨物封籤一張，分別為被
        告癸○○、乙○○、丑○○、丁○○、甲○○等人所有
        供犯罪所用之物，應依毒品危害防制條例第十九條第一
        項之規定宣告沒收，此部分既已扣案，爰不另為如全部
        或一部不能沒收時，追徵其價額之諭知。
      (三)本件被告癸○○與己○○及姓名年籍不詳之成年人，共
        同販賣第一、二級毒品所得八十九萬元（已扣得其中之
        十五萬七千元），被告丁○○與甲○○共同販賣第一、
        二級毒品所得二十二萬四千元（已扣得其中之九千元）
        ，應依毒品危害防制條例第十九條第一項之規定予以宣
        告沒收，除分別已扣得之十五萬七千元及九千元外，其
        餘部分如全部或一部不能沒收時，以其財產抵償之。
      (四)其餘扣案之甲基安非他命吸食器一組，甲基安非他命一
        包（毛重０點六公克），顯係被告乙○○所有供施用甲
        基安非他命所用，與販毒行為無關，自應於他案施用毒
        品案件中宣告沒收及沒收銷燬之；另扣自丁○○及癸○○之私人帳冊各一本，自甲○○處扣得之現金十一萬二
        百元（實際扣得十一萬九千二百元，其中九千元為販賣
        毒品所得，應予扣除），乙○○處扣得之十二萬九千元
        ，丁○○身上查獲之十五萬零三百元，並無證據證明與
        被告等人販賣毒品有關，爰均不予宣告沒收。另癸○○
        用以分裝海洛因之電子磅秤，未據扣案，且無證據尚存
        在，為免將來執行困難，爰不予宣告沒收，附此敘明。
三、公訴人雖為被告甲○○、乙○○等二人請求適用刑法第五十
    九條規定，予以酌減其刑。惟按刑法第五十九條之酌量減輕
    其刑，必於犯罪之情狀可憫恕，在客觀上足以引起一般同情
    ，認為即予宣告法定最低度刑期，猶嫌過重者，始有其適用
    ，至於犯罪情節輕微僅可為法定刑內從輕量刑之標準，並非
    酌量減輕其刑之事由。查運輸、販賣毒品行為危害社會及國
    民健康至鉅，在客觀上並無情堪憫恕而得引起一般同情之情
    狀，且被告甲○○、乙○○等二人均知海洛因、甲基安非他
    命危害人體健康，影響家庭、社會治安至深且鉅，為牟一己
    私利，不惜違法犯禁，參與運輸、販賣毒品，乙○○為警查
    獲私運之毒品海洛因磚數量不少，若流入市面，助長毒品泛
    濫，毒害國人健康，難以估計；而甲○○販賣毒品與不特定
    人，亦足殘害國人身體健康等情，具徵其等犯行實不足以引
    起一般同情；再其二人已分別依毒品危害防制條例第十七條
    、刑法第六十二條等規定減輕其刑，有如前揭；本院審酌上
    情，認被告甲○○、乙○○等二人上揭犯行，無刑法第五十
    九條之適用，附此敘明。
四、公訴意旨另以：(一)癸○○於九十四年九月、十月間某日起至
    同年十二月九日前止，在臺中市○○路等地，以每包十五萬
    至十八萬不等價格售予丁○○超過二次以上，二十次以上之
    海洛因；(二)癸○○於九十四年九月、十月間某日起至同年十
    二月九日前止，在國道一號西螺休息站，以甲基安非他命每
    包五萬元至七萬元不等價格，售予丁○○一次三包，得款至
    少十五萬元。(三)丁○○、甲○○二人於九十四年九月、十月
    間某日起至同年十二月九日前止，在臺中縣豐原市○○里○○路一三四巷十六弄八號等地，以毒品海洛因每包一千元至
    三千元不等價格，售予綽號「三哥」、「阿桐」等成年男子
    至少二十次以上，得款至少二萬元。經查：公訴人認被告癸○○、丁○○、甲○○等三人另涉犯上開罪嫌，無非係以被
    告甲○○於警、偵訊中之陳述及證述內容為據；而查，甲○○對於此部分雖曾供述在卷，然關於在西螺休息站時，丁○○下車購得何物、向何人購得，其於本院為證時，皆語焉不
    詳，惟其於本院證述時可明確陳稱在向上路某處丁○○向癸○○購毒之次數為二次，金額共計三十三萬元，是其餘之毒
    品交易時地，是否屬實，即堪置疑；另其於偵查中關於丁○○如何售予綽號「三哥」、「阿桐」等成年男子毒品甲基安
    非他命部分，亦未能詳細指明，而於本院證述時，或稱其未
    下車、或稱丁○○將其載返家中後自行外出，而未目睹；據
    上，自不能僅以甲○○於警、偵訊中之模糊不清供述，即遽
    認被告癸○○等三人另涉犯有上開犯行。此外，復查無其他
    積極事證，足以證明被告三人有為上揭部分之犯行，被告癸○○、丁○○、甲○○等三人此部分犯罪嫌疑不足，本院原
    應就上開部分為無罪判決之諭知，惟因公訴人認被告癸○○
    、丁○○、甲○○三人前開犯行與本案前揭論罪科刑部分有
    連續犯之裁判上一罪關係，爰不另為無罪之諭知。
貳、無罪部分：
一、公訴意旨另以：乙○○基於販賣第一、二級毒品之犯意，與
    己○○、癸○○、丑○○等人共同基於運輸海洛因、安非他
    命至臺灣地區販賣營利之犯意聯絡，於九十四年十二月三日
    前，由癸○○、乙○○、丑○○三人以俗稱「小三通」之方
    式，陸續至大陸福建地區與己○○會合，並達成如下之運輸
    、販賣海洛因、甲基安非他命之協議：由己○○在大陸地區
    向年籍不詳者，取得海洛因、甲基安非他命後，再安排漁船
    夾藏海洛因、甲基安非他命運輸至福建省金門縣之慈湖附近
    沿海地區丟包，或其他不詳方式私運至金門，續由乙○○、
    丑○○以居住金門縣地利之便至該處海邊等地拿取，取獲後
    立即持往金門縣之居住處分裝妥當，再轉經空運由金門地區
    至臺灣臺中清泉崗機場方式，將走私並分裝完成之毒品交運
    至臺中市予癸○○，以供在臺中地區大量販賣，事成後，乙○○、丑○○二人可得報酬一百萬元，因認被告乙○○此部
    分另涉犯販賣海洛因、甲基安非他命罪嫌。
二、按犯罪事實應依證據認定之，無證據不得認定犯罪事實；又
    不能證明被告犯罪者，應諭知無罪之判決，刑事訴訟法第一
    百五十四條第二項、第三百零一條第一項分別定有明文；且
    認定不利於被告之事實，須依積極證據，苟積極證據不足為
    不利於被告事實之認定時，即應為有利於被告之認定，更不
    必有何有利之證據，亦有最高法院三十年上字第八一六號判
    例可資參照；並認定犯罪事實所憑之證據，雖不以直接證據
    為限，間接證據亦包括在內；然而無論直接或間接證據，其
    為訴訟上之證明，須於通常一般之人均不致有所懷疑，而得
    確信其為真實之程度者，始得據為有罪之認定，倘其證明尚
    未達到此一程度，而有合理之懷疑存在時，基於無罪推定之
    原則，即應為無罪之判決（最高法院七十六年臺上字第四九
    八六號判例參照）。公訴人認被告乙○○涉犯上開販毒犯行
    ，無非係以被告警、偵訊中之陳述及扣案證物等為據。訊之
    被告乙○○堅決否認涉犯上開犯行，辯稱其僅參與運毒部分
    ，並未涉及販毒等語。經查，被告乙○○固就其與己○○、
    癸○○、丑○○等共謀運輸第一、二級毒品部分於偵查中自
    白不諱，然並未陳述其有何參與販賣毒品行為；再共同被告
    丑○○於警、偵訊亦未為此陳述。至被告乙○○雖於本院審
    理時陳述曾幫忙癸○○分裝海洛因，然此客觀行為究與販賣
    毒品之販入、販出毒品以謀利之構成要件不相吻合，自不能
    僅以此一客觀協助分裝海洛因行為，即認被告有販賣毒品之
    行為。再扣案之甲基安非他命為被告運輸而進入國境，並轉
    而運至臺中市，此固足為被告運輸甲基安非他命犯行之佐證
    ，然尚不足證明，被告確涉有販賣甲基安非他命之行為；另
    扣案之海洛因二塊則係在金門查扣，顯尚未經販出，且非其
    所販入，自亦難認被告有販賣海洛因之行為。又觀之本案被
    告丁○○、甲○○二人於本案案發之前即已有多次與己○○
    、癸○○多次購買毒品之情事，而乙○○乃此次甫加入運輸
    毒品之行為，此由丁○○、甲○○二人於警詢一始即稱不認
    識被告乙○○等語即明；且丁○○等二人與癸○○交易毒品
    時，被告丁○○所交付之現金亦由癸○○一人收取，又雅典
    住宿費用亦由癸○○一人支付，此核與共犯對於費用支出及
    犯罪所得有按一定比例分配之情形不符。綜上所述，本案依
    各項證據尚不足認被告乙○○涉有販賣第一、二級毒品之犯
    行。此外，本院復查無其他積極之事證，足認被告乙○○確
    有公訴人所指之販毒犯行，被告乙○○此部分犯行，顯不能
    證明，自應諭知無罪之判決。
、被告己○○、丑○○俟到案後，另行審結。
肆、庚○○所涉偽證部分，俟本案確定後，宜由檢察官另依法偵
    辦，附此敘明。
據上論斷，應依刑事訴訟法第二百九十九條第一項前段、第三百
零一條第一項，毒品危害防制條例第四條第一項、第二項、第十
七條、第十八條第一項、第十九條第一項，懲治走私條例第二條
第一項，刑法第十一條、第二十八條、第五十六條、第六十二條
前段、第五十五條、第四十七條、第三十七條第一項、第五十一
條第四款、第五款、第三十八條第一項第二款，判決如主文。
本案經檢察官子○○到庭執行職務
中    華    民    國    95    年    5    月    29     日
                  刑事第十二庭  審判長法  官  王鏗普
                                      法  官  莊深淵
                                      法  官  羅智文
以上正本證明與原本無異
如不服本判決，應於收受本判決後十日內向本院提出上訴書狀，
其未敘述上訴理由者，並得於提起上訴後十日內向本院補提理由
書狀（均須按他造當事人之人數附繕本）「切勿逕送上級法院」
                                      書記官  楊家印
中    華    民    國    95    年    5    月    29     日
附錄本案論罪科刑法條全文：
毒品危害防制條例第4條
製造、運輸、販賣第一級毒品者，處死刑或無期徒刑；處無期徒
刑者，得併科新臺幣 1 千萬元以下罰金。
製造、運輸、販賣第二級毒品者，處無期徒刑或 7 年以上有期徒
刑，得併科新臺幣 7 百萬元以下罰金。
製造、運輸、販賣第三級毒品者，處 5 年以上有期徒刑，得併科
新臺幣 5 百萬元以下罰金。
製造、運輸、販賣第四級毒品者，處 3 年以上 10 年以下有期徒
刑，得併科新臺幣 3 百萬元以下罰金。
製造、運輸、販賣專供製造或施用毒品之器具者，處 1 年以上 7
年以下有期徒刑，得併科新臺幣 1 百萬元以下罰金。
前五項之未遂犯罰之。
懲治走私條例第2條
私運管制物品進口、出口逾公告數額者，處 7 年以下有期徒刑，
得併科新
臺幣 3 百萬元以下罰金。
以犯前項之罪為常業者，處 3 年以上 10 年以下有期徒刑，得併
科新臺幣 5 百萬元以下罰金。
第 1 項之未遂犯罰之。
第 1 項所稱管制物品及其數額，由行政院公告之。


司法院資訊處製作；財團法人民間司法改革基金會備份。
